【裁判字號】    95,訴,369
【裁判日期】    950830
【裁判案由】    毒品危害防制條例
【裁判全文】
臺灣基隆地方法院刑事判決               95年度訴字第369號
公  訴  人  臺灣基隆地方法院檢察署檢察官
被      告  甲○○
上列被告因毒品危害防制條例案件，經檢察官提起公訴（95年度
毒偵字第413 號），本院合議庭裁定由受命法官獨任進行簡式審
判程序，茲判決如下：
    主  文
甲○○施用第一級毒品，處有期徒刑陸月，如易科罰金，以銀元
佰元即新臺幣玖佰元折算壹日。
扣案之第一級毒品海洛因淨重零點零玖公克（不含包裝袋）沒收
銷燬之、裝置上開第一級毒品海洛因之包裝袋壹個沒收。
    理  由
一、犯罪事實：
    甲○○前因施用毒品案件，經觀察、勒戒後，認無繼續施用
    毒品之傾向，於民國（下同）94年2月5日經釋放出所，並由
    臺灣基隆地方法院檢察署檢察官以94年度毒偵字第230 號為
    不起訴處分確定。猶不知悔改，復基於施用第1 級毒品海洛
    因之犯意，於94年12月28日，在基隆市○○○街59號15樓住
    處，以將毒品海洛因摻在香煙內之方式，施用第1 級毒品海
    洛因1 次。嗣於94年12月29日14時許，因嚴重細菌感染昏迷
    ，經送長庚紀念醫院基隆分院就診，由護理人員為其更換衣
    物時，發現有第1級毒品海洛因1包淨重0.09公克，經警到場
    採尿送驗結果，呈嗎啡陽性反應，始知上情。
二、程序事項：
    本件被告甲○○所犯者非為死刑、無期徒刑、最輕本刑為 3
    年以上有期徒刑之罪或高等法院管轄第一審案件，其於準備
    程序進行中，先就被訴事實為有罪之陳述，經告知其簡式審
    判程序之旨，並聽取公訴人之意見後，本院依刑事訴訟法第
    273條之1第1 項之規定，裁定由受命法官獨任進行簡式審判
    程序，合先敘明。
三、認定事實所依據之證據及理由：
（一）被告自白：被告於本院審理中自白其於前述時、地施用第
      1 級毒品之犯行事實，其任意自白核與下列事證相符，應
       堪採為證據。
（二）尿液檢驗結果：
      長庚紀念醫院臨床病理檢驗報告單乙紙，被告經警採集之
      尿液經檢驗結果，呈嗎啡陽性反應（附於偵查卷第18頁）
      。
（三）扣案物證：本案有第1級毒品海洛因1包淨重0.09公克（有
      法務部調查局鑑定通知書1 紙在卷可稽，附於偵查卷第40
      頁）及裝置上開第1級毒品之包裝袋1個可資佐證，經被告
      供明係供其施用毒品所用之物。
（四）有臺灣基隆地方法院檢察署94年度毒偵字第230 號不起訴
      處分書及被告全國前案紀錄表在卷可按。
四、論罪及科刑之理由：
（一）查海洛因，係毒品危害防制條例第2條第2項第1 款所定之
      第1 級毒品。核被告甲○○所為，係犯毒品危害防制條例
      第10條第1項之施用第1級毒品罪。被告持有第1 級毒品海
      洛因之低度行為，應為施用第1 級毒品之高度行為所吸收
      ，不另論罪。
（二）本院爰審酌被告犯罪之動機、曾有施用毒品，經觀察勒戒
      ，仍不思悔改，再次施用毒品，所犯施用毒品行為係戕害
      自己身心健康，尚未危及他人，及其犯後態度等一切情狀
      ，量處如主文所示之刑。
（三）按易刑處分，即易科罰金之折算標準、易服勞役之折算標
      準及期限，於新法施行後，亦應為新舊法律之比較適用（
      最高法院95年度第八次刑事庭會議決議參照）。查被告係
      於95年7月1日以前，觸犯本起毒品危害防制條例第10條第
      1項之罪，並經本院判處有期徒刑6月，詳如前述；惟其行
      為後，刑法第41條規定業於94年1月7日經三讀修正，於94
      年2月2日經總統公布，並自95年7月1日起開始施行。茲依
      修正前刑法第41條第1 項前段規定：「犯最重本刑為五年
      以下有期徒刑以下之刑之罪，而受六個月以下有期徒刑或
      拘役之宣告，因身體、教育、職業、家庭之關係或其他正
      當事由，執行顯有困難者，得以一元以上三元以下折算一
      日，易科罰金」，暨修正前罰金罰鍰提高標準條例第2 條
      前段規定（業因配合刑法修正而經公告刪除）：「依刑法
      第四十一條易科罰金或第四十二條第二項易服勞役者，均
      就其原定數額提高為一百倍折算一日」，被告行為時之易
      科罰金折算標準，本應以銀元300元折算1日，經以現行法
      規所定貨幣單位折算新臺幣條例第2 條規定之折算比例，
      換算其單位幣值為新臺幣，即應以新臺幣900元折算1日。
      較之95年7月1日修正施行之刑法第 41條第1項前段規定：
      「犯最重本刑為五年以下有期徒刑以下之刑之罪，而受六
      個月以下有期徒刑或拘役之宣告者，得以新臺幣一千元、
      二千元或三千元折算一日，易科罰金」，修正前之折算標
      準顯然較有利於被告，按諸首開說明，本件自應適用修正
      前刑法第41條第1 項前段暨修正前罰金罰鍰提高標準條例
      第2條規定，諭知易科罰金之折算標準。
（四）扣案白粉1 包（淨重0.09公克），係毒品危害防制條例所
      明定列管之第1 級毒品海洛因，此有法務部調查局鑑定通
      知書在卷可考，應依毒品危害防制條例第18條第1 項前段
      規定，宣告沒收銷燬之，裝置上開第1 級毒品海洛因之包
      裝袋1個，為被告所有供施用第1級毒品所用之物，業據被
      告於本院審判時供明在卷，依刑法第38條第1項第2款之規
      定宣告沒收。至刑法第38條第1項第3款於94年2月2日刑法
      修正時，雖另增列因犯罪所生之物得沒收之規定，然核與
      本件憑以沒收之刑法第38條第1項第2款無關，不生新舊法
      比較問題，亦此敘明。
據上論斷，應依刑事訴訟法第273條之1第1項、第299條第1 項前
段，毒品危害防制條例第10條第1項、第18條第1項前段，刑法第
2條第1項前段、第11條、修正前第41條第1項前段、第38條第1項
第2款，修正前罰金罰鍰提高標準條例第2條，現行法規所定貨幣
單位折算新臺幣條例第2條，判決如主文。
本案經檢察官乙○○到庭執行職務
中    華    民    國    95    年    8     月    30    日
                  刑事第三庭法    官  齊  潔
以上正本證明與原本無異。
對於本件判決如有不服，應於收受送達後10日內，向本院提出上
訴書狀，上訴於臺灣高等法院，並按他造當事人之人數附具繕本
。
中    華    民    國    95    年    8     月    30    日
                            書 記 官  潘端典
附錄論罪法條：
毒品危害防制條例第10條
施用第一級毒品者，處 6 月以上 5 年以下有期徒刑。
施用第二級毒品者，處 3 年以下有期徒刑。


司法院資訊處製作；財團法人民間司法改革基金會備份。
